---
title: "Lab 5"
author: "Hans Walter"
date: "9/27/2020"
output: pdf_document
---

```{r setup, include=FALSE}
knitr::opts_chunk$set(echo = TRUE)
```

#Librerías
```{r cache=TRUE, message=FALSE, warning=FALSE}
library(tidyverse)
library(dplyr)
library(readxl)
library(lubridate)
library(ggplot2)
```

# Ejercicio 1
En tiempo de Norte América, el eclipse total inició el 21 de agosto del 2017 a las 18:26:40. Este mismo evento, sucederá un Saros después. Un Saros equivale a 223 Synodic Months. Un Synodic Month equivale a 29 días con 12 horas, con 44 minutos y 3 segundos.
```{r cache=TRUE, message=FALSE, warning=FALSE}
initial_se <- dmy_hms("21 Aug 2017 18:26:40")
synodic_month <- days(29) + hours(12) + minutes(44) + seconds(3)
saros <- synodic_month * 223
new_se <- initial_se + saros
new_se
```

# Ejercicio 2

## Limpieza de Dataset

### Hora Creación
```{r cache=TRUE, message=FALSE, warning=FALSE}
df <- readxl::read_excel("C:/Users/Hans/Documents/UFM/Año 3 Semestre 6/Data Wrangling/data_lab5.xlsx")
vector1 <- hour(df$`Hora Creación`)
vector2 <- minute(df$`Hora Creación`)
vector3 <- second(df$`Hora Creación`)
vector_f <- paste(vector1,vector2, sep=":")
vector_f2 <- paste(vector_f, vector3, sep=":")
df$`Hora Creación` <- hms::as_hms(vector_f2)
```

### Hora Final
```{r cache=TRUE, message=FALSE, warning=FALSE}
vector1 <- hour(df$`Hora Final`)
vector2 <- minute(df$`Hora Final`)
vector3 <- second(df$`Hora Final`)
vector_f <- paste(vector1,vector2, sep=":")
vector_f2 <- paste(vector_f, vector3, sep=":")
df$`Hora Final`<- hms::as_hms(vector_f2)
df2 <- df
```

### Fecha Creación
```{r cache=TRUE, message=FALSE, warning=FALSE}
df2modified <- df2[grep("-",df2$`Fecha Creación`, invert = TRUE),]
df2modified$`Fecha Creación` <- as.numeric(df2modified$`Fecha Creación`)
df2modified$`Fecha Creación` <- format(as.Date(df2modified$`Fecha Creación`, origin = "1899-12-30"), '%d-%m-%y')
df2modified$`Fecha Final` <- as.numeric(df2modified$`Fecha Final`)
df2modified$`Fecha Final` <- format(as.Date(df2modified$`Fecha Final`, origin = "1899-12-30"), '%d-%m-%y')
```

### Dataset Limpio
```{r cache=TRUE, message=FALSE, warning=FALSE}
df <- df[grep("-",df2$`Fecha Creación`),]
df_final <- rbind(df, df2modified)
df_final$`Fecha Creación` <- as_date(dmy(df_final$`Fecha Creación`))
df_final$`Fecha Final` <- as_date(dmy(df_final$`Fecha Final`))
```

## Inciso 1
¿En qué meses existe una mayor cantidad de llamadas por código?
```{r cache=TRUE, message=FALSE, warning=FALSE}
llamadas <- df_final %>%
  .[grep(1, df_final$Call),] %>%
  mutate(mes = format(`Fecha Creación`, "%m")) %>%
  group_by(mes) %>%
  summarise(total = n()) %>%
  arrange(-total)
llamadas
```
En el mes de marzo

## Inciso 2
¿Qué día de la semana es el más ocupado?
```{r cache=TRUE, message=FALSE, warning=FALSE}
dia_ocupado <- df_final %>%
  mutate(dia= wday(`Fecha Creación`)) %>%
  group_by(dia) %>%
  summarise(total = n()) %>%
  arrange(-total)
dia_ocupado
```
El día lunes es el día más ocupado.

## Inciso 3
¿Qué mes es el más ocupado?
```{r cache=TRUE, message=FALSE, warning=FALSE}
mes_ocupado <- df_final %>%
  mutate(mes = format(`Fecha Creación`, "%m")) %>%
  group_by(mes) %>%
  summarise(total = n()) %>%
  arrange(-total)
mes_ocupado
```
El mes más ocupado es el mes de marzo

## Inciso 4
¿Existe una concentración o estacionalidad en la cantidad de llamadas?
```{r cache=TRUE, message=FALSE, warning=FALSE}
estacionalidad <- ggplot(llamadas, aes(x=mes, y=total, group=1)) +
  geom_line(color = "Blue")+
  geom_point()
estacionalidad
```
Vemos que el período entre los meses de Marzo y Julio existe una estacionalidad. Se puede decir que es entre primavera y verano.

## Inciso 5
¿Cuántos minutos dura la llamada promedio?
```{r cache=TRUE, message=FALSE, warning=FALSE}
calls <- df_final[grep(1, df_final$Call),]
calls$duracion <- interval(calls$`Hora Creación`,calls$`Hora Final`, ) %/% minutes(1)
calls2 <- calls[calls$duracion<0,]
calls <- calls[calls$duracion>=0,]
calls2$duracion <- calls2$duracion + 1440
calls_final <- rbind(calls,calls2)
promedio_llamadas <- mean(calls_final$duracion)
promedio_llamadas
```
Las llamadas duran en promedio 14 minutos.

## Inciso 6
Tabla de Frecuencias
```{r cache=TRUE, message=FALSE, warning=FALSE}
tabla_frecuencia <- as.data.frame(table(calls_final$duracion))
colnames(tabla_frecuencia) <- c("Duración min", "Frecuencia")
tabla_frecuencia
```

### Por Intervalos de 5 minutos
```{r cache=TRUE, message=FALSE, warning=FALSE}
breaks <- seq(0, 30, by = 5)
duracion.cut = cut(calls_final$duracion, breaks, right=TRUE)
intervalos <- as.data.frame(table(duracion.cut))
colnames(intervalos) <- c("Duración min", "Frecuencia")
intervalos
```

# Ejercicio 3
```{r cache=TRUE, message=FALSE, warning=FALSE}
zodiac <- function(){
  print("Porfavor, la fecha que naciste. Empezando con el año, seguido por el mes y el día. 
  Por ejemplo
        si naciste el 18 de diciembre de 1998, se escribiría '19981218'")
  fecha = scan(what = character(), nmax=1)
  fecha = ymd(fecha)
  dp <- yday(fecha)
  if (dp >= yday(ymd(20200120)) & dp <= yday(ymd(20200218))){
    print("Aquarius")
  }
  else if (dp >= yday(ymd(20200219)) & dp <= yday(ymd(20200320))){
    print("Pisces")
  }
  else if (dp >= yday(ymd(20200321)) & dp <= yday(ymd(20200419))){
    print("Aries")
  }
  else if (dp >= yday(ymd(20200420)) & dp <= yday(ymd(20200520))){
    print("Taurus")
  }
  else if (dp >= yday(ymd(20200521)) & dp <= yday(ymd(20200620))){
    print("Gemini")
  }
  else if (dp >= yday(ymd(20200621)) & dp <= yday(ymd(20200722))){
    print("Cancer")
  }
  else if (dp >= yday(ymd(20200723)) & dp <= yday(ymd(20200822))){
    print("Leo")
  }
  else if (dp >= yday(ymd(20200823)) & dp <= yday(ymd(20200922))){
    print("Virgo")
  }
  else if (dp >= yday(ymd(20200923)) & dp <= yday(ymd(20201022))){
    print("Libra")
  }
  else if (dp >= yday(ymd(20201023)) & dp <= yday(ymd(20201121))){
    print("Scorpio")
  }
  else if (dp >= yday(ymd(20201122)) & dp <= yday(ymd(20201221))){
    print("Saggitarius")
  }
  else (
    print("Capricorn")
  )
}
```

# Ejercicio 4
```{r cache=TRUE, message=FALSE, warning=FALSE}
library(nycflights13)
flights <- nycflights13::flights
flights$dep_time <- hms::parse_hm(format(strptime(sprintf('%04d', 
                                                          flights$dep_time), format='%H%M'), '%H:%M'))
flights$arr_time <- hms::parse_hm(format(strptime(sprintf('%04d', 
                                                          flights$arr_time), format='%H%M'), '%H:%M'))
flights$sched_dep_time <- hms::parse_hm(format(strptime(sprintf('%04d', 
                                                                flights$sched_dep_time), format='%H%M'), '%H:%M'))
flights$sched_arr_time<- hms::parse_hm(format(strptime(sprintf('%04d', 
                                                               flights$sched_arr_time), format='%H%M'), '%H:%M'))
flights_final <- flights

flights_final$dep_time_FH <- make_datetime(year = flights_final$year, 
                                           month = flights_final$month, 
                                           day = flights_final$day,
                                        hour = hour(flights$dep_time), 
                                        min = minute(flights$dep_time), sec = second(flights$dep_time))

flights_final$arr_time_FH <- make_datetime(year = flights_final$year, 
                                           month = flights_final$month, 
                                           day = flights_final$day,
                                        hour = hour(flights$arr_time), 
                                        min = minute(flights$arr_time), sec = second(flights$arr_time))

flights_final$sched_dep_time_FH <- make_datetime(year = flights_final$year, 
                                                 month = flights_final$month, 
                                                 day = flights_final$day,
                                              hour = hour(flights$sched_dep_time),
                                              min = minute(flights$sched_dep_time), 
                                              sec = second(flights$sched_dep_time))

flights_final$sched_arr_time_FH <- make_datetime(year = flights_final$year, 
                                                 month = flights_final$month, 
                                                 day = flights_final$day,
                                              hour = hour(flights$sched_arr_time), 
                                              min = minute(flights$sched_arr_time), 
                                              sec = second(flights$sched_arr_time))

flights_final <- subset(flights_final, select = c(6,9,19:23))
flights_final$total_delay <- flights_final$dep_delay + flights_final$arr_delay
names(flights_final)[names(flights_final) == 'total_delay'] <- 'Total Delay en Min'
head(flights_final)
```


